【裁判字號】    94,上訴,2600
【裁判日期】    950209
【裁判案由】    違反槍砲彈藥刀械管制條例
【裁判全文】
臺灣高等法院臺中分院刑事判決        94年度上訴字第2600號
上  訴  人
即  被  告  甲○○
指定辯護人  本院公設辯護人  丙○○
上列上訴人因違反槍砲彈藥刀械管制條例案件，不服臺灣臺中地
方法院94年度訴字第2737號中華民國第一審判決（起訴案號：臺
灣臺中地方法院檢察署94年度偵字第710、712號），提起上訴，
本院判決如下：
    主      文
原判決撤銷。
甲○○未經許可，寄藏其他可發射子彈具有殺傷力之改造手槍，
累犯，處有期徒刑壹年拾月，併科罰金新臺幣伍萬元，罰金如易
服勞役，以銀元參佰元即新臺幣玖佰元折算壹日。扣案具殺傷力
之改造手槍支 (含彈匣參個；槍枝管制編號分別為00000
00000、0000000000、0000000000號
）及具殺傷力口徑八．七ＭＭ土造子彈貳顆，均沒收。
    事      實
一、甲○○曾於民國 (下同 )九十年十月間，因竊盜案件經臺灣
    桃園地方法院中壢簡易庭以九十年度壢簡字第八一八號判決
    有期徒刑三月確定，於九十一年一月二十九日易科罰金執行
    完畢。詎明知槍砲及彈藥未經允許不得寄藏、持有，竟於九
    十年間某日起，受「陳振輝」（已死亡）之成年男子寄託，
    將具殺傷力仿制式九０手槍之金屬改造玩具槍一把（含彈匣
    一個，係仿ＳＩＧＳＡＵＥＲ廠半自動手槍製造之金屬玩具
    槍，更換土造金屬槍管而成，槍枝管制編號為000000
    0000）、具殺傷力仿制式九０手槍之金屬改造玩具槍一
    把（含彈匣一個，係仿ＧＬＯＣＫ廠半自動手槍製造之金屬
    玩具槍，車通槍管內阻鐵改造而成，槍枝管制編號為000
    0000000）、具殺傷力仿制式八釐米手槍之金屬改造
    玩具槍一把（含彈匣一個，係仿ＷＡＬＴＨＥＲ廠半自動手
    槍製造之金屬玩具槍，更換土造金屬槍管而成，槍枝管制編
    號為0000000000）及具殺傷力口徑為八．七ＭＭ
    土造子彈三顆，藏放在臺中縣太平市○○路十三之三號住處
    ，並繼續持有之。迄九十三年二月六日下午五時三十分許，
    為警持台灣台中地方法院核發之搜索票前在上開地點執行搜
    索而當場查獲，並扣得上開具有殺傷力之改造手槍三枝及具
    有殺傷力之土造子彈三顆 (其中一顆經警鑑定時採樣試射，
    已不具殺傷力)。
二、案經臺中縣警察局霧峰分局報告臺灣臺中地方法院檢察署檢
    察官偵查起訴。
    理      由
一、上開犯罪事實業據被告甲○○於本院審理中坦承不諱，並有
    現場照片十八張、扣案之上述具有殺傷力之改造手槍三枝及
    土造子彈3顆 (其中一顆經試射，已不具殺傷力)可資佐證，
    而上開扣案之改造槍、彈經送請內政部警政署刑事警察局鑑
    定結果，認為改造手槍三枝分別係：(一)仿ＳＩＧＳＡＵＥ
    Ｒ廠半自動手槍製造之九０口徑金屬玩具槍，更換土造金屬
    槍管而成之改造手槍，槍枝管制編號為000000000
    0，(二)仿ＧＬＯＣＫ廠半自動手槍製造之九０口徑金屬玩
    具槍，車通槍管內阻鐵改造而成之改造手槍，槍枝管制編號
    為0000000000；(三)仿ＷＡＬＴＨＥＲ廠半自動
    手槍製造之八釐米口徑金屬玩具槍，更換土造金屬槍管而成
    之改造手槍，槍枝管制編號為0000000000，以上
    三枝改造手槍機械性能皆良好，可擊發適當之子彈，均具殺
    傷力。另口徑為八．七ＭＭ土造子彈三顆，經採樣試射，亦
    均具殺傷力等情，有卷附該局九十三年三月十日刑鑑字第Ｚ
    000000000號槍彈鑑定書可稽，堪認被告之自白與
    事實相符，應可採信，本件事證明確，被告無故寄藏、持有
    上揭改造槍、彈之犯行應堪認定。
二、按槍砲彈藥刀械管制條例曾於九十四年一月二十六日修正公
    布，同月二十八日生效，其中「未經許可寄藏其他可發射金
    屬或子彈具有殺傷力之改造手槍」罪原規定於修正前該條例
    第十一條第四項，修正後將第十一條刪除，原條文內容併入
    該條例第八條，並將修正前該條例第十一條第四項之刑度「
    一年以上七年以下有期徒刑，併科新台幣七百萬元以下罰金
    」，提高為「三年以上十年以下有期徒刑，併科新台幣七百
    萬元以下罰金」，因被告寄藏上開改造手槍為警查獲之時間
    係九十三年二月六日，在九十四年一月二十六日槍砲彈藥刀
    械管制條例修正公布之前，修正前即行為時槍砲彈藥刀械管
    制條例第十一條第四項規定之刑度顯然較修正後即裁判時槍
    砲彈藥刀械管制條例第八條第四項規定之刑度低，依刑法第
    二條第一項但書規定，應適用有利於行為人之法律即依修正
    前槍砲彈藥刀械管制條例第十一條第四項規定處斷。核被告
    所為，係犯修正前槍砲彈藥刀械管制條例第十一條第四項未
    經許可寄藏其他可發射子彈具有殺傷力之改造手槍罪 (公訴
    人認被告係犯修正後槍砲彈藥刀械管制條例第八條第四項之
    罪，起訴法條尚有未洽，應予變更）及同條例第十二條第四
    項未經許可寄藏子彈罪（此部分修正前後規定之刑度相同，
    並無比較適用問題）。被告未經許可「持有」改造槍、彈係
    「寄藏」之當然結果，不另論科。被告以一寄藏行為，同時
    觸犯二罪名，係想像競合犯，依刑法第五十五條前段規定，
    從一重之修正前槍砲彈藥刀械管制條例第十一條第四項規定
    處斷。再被告曾於九十年十月間因竊盜案件，經臺灣桃園地
    方法院中壢簡易庭以九十年度壢簡字第八一八號判處有期徒
    刑三月確定，於九十一年一月二十九日易科罰金執行完畢，
    其於受有期徒刑執行完畢後，五年以內再犯本件有期徒刑以
    上之罪，為累犯，依刑法第四十七條規定加重其刑。原審予
    以論罪科刑固非無見，惟查修正前槍砲彈藥刀械管制條例第
    十一條第四項之要件為未經許可，持有、寄藏或意圖販賣而
    陳列第一項所列槍砲者，處．．．罰金，原審既依該條例科
    刑，主文卻諭知未經許可，「無故」寄藏，尚有未洽，被告
    以原審量刑過重為由上訴，雖無理由，然原審判決既有如上
    未當之處，應由本院將其撤銷改判，爰審酌被告受「陳振輝
    」之託，代為寄藏上開改造槍、彈，均具有殺傷力，對社會
    治安所生危害非輕，改造手槍多達三支及其犯後坦承承罪行
    ，態度尚佳等一切情狀，量處如主文第二項所示之刑，並諭
    知罰金易服勞役之折算標準。扣案之改造手槍三枝及土造子
    彈二顆，係違禁物，依刑法第三十八條第一項第一款之規定
    宣告沒收 (另扣案之子彈一顆於鑑定時試射，已失其違禁物
    之性質，爰不予宣告沒收)。另扣案之不具殺傷力之玩具手
    槍子彈彈殼二○一個、玩具金屬彈殼底火連桿及底火墊片一
    包、彈簧二十二條、紅外線瞄準器一組、八釐米手槍滅音器
    一支、八釐米手槍盒一個、裝彈彈簧盒一個、鐵鎚一支、牙
    刷一支、擦槍油一罐、鑽頭五支、斜口鉗一支、油壓老虎鉗
    一台等物，公訴人認係供上開槍彈保養、更換所需，為供犯
    罪所用之物，聲請依刑法第三十八條第一項第二款宣告沒收
    ，然上開扣案物品經原審法院於九十四年十月二十一日審理
    期日當庭勘驗結果，其中擦槍油 (實為電視磁頭清潔劑，經
    本院審理時再次勘驗無誤)、鐵鎚、油壓老虎鉗、斜口鉗、
    彈簧、鑽頭、牙刷等物，被告固供承為其所有，但否認為供
    犯罪所用 (保養槍、彈)之物，堅稱係其在夜市經營電動玩
    具之維修工具，其餘扣案之彈殼 (經鑑定係玩具金屬空彈殼
    ) 、底火連桿及墊片 (經鑑定係玩具金屬空彈殼之底火連桿
    及底火連桿墊片)、滅音器、手槍盒、瞄準器、裝彈簧盒、
    紙盒、手提包等物，被告否認為其所有，而公訴人復未能舉
    證證明扣案之該等物品確係被告所有供犯罪使用或預備之物
    ，又均非違禁物，爰不予宣告沒收。
三、據上論斷，應依刑事訴訟法第三百六十九條第一項前段、第
    三百六十四條、第二百九十九條第一項前段、第三百條、修
    正前槍砲彈藥刀械管制條例第十一條第四項、槍砲彈藥刀械
    管制條例第十二條第四項、刑法第二條第一項但書、第十一
    條前段、第五十五條、第四十七條、第四十二條第二項、第
    三十八條第一項第一款、罰金罰鍰提高標準條例第二條規定
    ，判決如主文。
本案經檢察官乙○○到庭執行職務
中    華    民    國    95    年    2    月    9      日
              刑事第九庭  審判長法  官  陳  筱  珮
                                法  官  趙  春  碧
                                法  官  康  應  龍
上列正本證明與原本無異。
如不服本判決應於收受送達後十日內向本院提出上訴書狀，其未
敘述上訴之理由者並得於提起上訴後十日內向本院補提理由書（
均須按他造當事人之人數附繕本）。
                                書記官  姚  錫  鈞
中    華    民    國    95    年    2     月    10    日
                                                      Ｉ


司法院資訊處製作；財團法人民間司法改革基金會備份。
